【裁判字號】    92,簡上,199
【裁判日期】    921231
【裁判案由】    竊盜
【裁判全文】
臺灣嘉義地方法院刑事判決                        九十二年度簡上字第一九九號
    上  訴  人
    即  被  告  甲○○
右列上訴人因竊盜案件，不服本院簡易庭九十二年度簡字第一四六○號中華民國九十
二年十一月十三日第一審判決（聲請簡易判決處刑書案號：臺灣嘉義地方法院檢察署
九十二年度偵字第七三一二號），提起上訴，本院管轄之第二審合議庭判決如左：
    主  文
上訴駁回。
甲○○緩刑貳年，緩刑期內付保護管束。
    事  實
一、甲○○基於意圖為自己不法所有之犯意，於民國九十二年十一月三日上午十時許
    ，在嘉義市○○路三八三號「寶雅國際股份有限公司」營業處，竊取該公司所有
    之歐蕾淨白保濕精華面膜乙盒，得手後藏置於腰際，於同日中午十二時三十分許
    ，正欲離去之際，為店員乙○○發覺報警當場查獲。
二、案經嘉義市警察局第一分局報請臺灣嘉義地方法院檢察署檢察官偵查聲請以簡易
    判決處刑。
    理  由
一、訊據上訴人即被告甲○○對於前揭犯罪事實坦承不諱，惟辯稱：伊患有精神分裂
    症，依賴藥物控制，偶有失控非故意行為，並提出其罹有精神分裂症之國立臺灣
    大學醫學院附設醫院診斷證明書一份為證。經查被告前揭犯行除經其自白外，並
    據證人即寶雅國際股份有限公司店員乙○○於警詢時證述綦詳，且有歐蕾淨白保
    濕精華面膜一盒扣案及被害報告單、保管書各一份在卷可稽，足認被告前揭自白
    與事實相符。被告雖以前揭情詞置辯，惟行為人患有精神疾病，其精神狀態並非
    即永遠精神喪失或精神耗弱而絕無間斷之時，而本件被告於本院審理時自承其病
    情以藥物控制中，對於上開犯罪行為之動機及原因均能清楚陳述，且對其前科記
    錄均有記憶且能對答自如，顯難以其宿有精神疾病，即認其為本件犯行時存在有
    刑法上所謂心神喪失或精神耗弱狀態，而與心神喪失或精神耗弱人之行為同論，
    被告所辯無足採憑，本件事證明確，被告前揭竊盜犯行，堪以認定。
二、核上訴人即被告甲○○所為，係犯刑法第三百二十條第一項之竊盜罪。原審以被
    告罪證明確，因予適用刑法第三百二十條第一項、第四十一條第一項前段，罰金
    罰鍰提高標準條例第一條前段、第二條，逕以簡易判決判處拘役伍拾日，如易科
    罰金以三百元折算一日之標準，經核原判決認事用法，並無不合，量刑亦稱允當
    ，被告上訴意旨認原判決量刑過重，為無理由，應予駁回。末按被告前雖曾受有
    期徒刑以上刑之宣告，然執行完畢後五年內未曾受有期徒刑以上刑之宣告，此有
    臺灣高等法院被告全國前案紀錄表及臺灣嘉義地方法院檢察署刑案資料查註紀錄
    表各一份在卷可參，其為本件竊盜犯行後坦認犯行，所竊之物已歸還被害人，兼
    以其有精神分裂症病史，有診斷證明書在卷可參，歷經此次偵審程序，當知警惕
    悛悔，本院認所宣告之刑，以暫不執行為適當，併宣告緩刑二年，緩刑期內付保
    護管束，以啟自新。
據上論斷，應依刑事訴訟法第四百五十五條之一第一項、第三項、第三百六十八條，
刑法第七十四條第二款、第九十三條第一項，判決如主文。
本件經檢察官陳昭廷到庭執行職務。
中      華      民      國    九十二    年     十二     月    三十一    日
                              臺灣嘉義地方法院刑事第三庭
                                  審判長法官  沈  福  財
                                        法官  曾  宏  揚
                                        法官  陳  端  宜
右正本證明與原本無異。
本件不得上訴。
中      華      民      國    九十二    年     十二     月    三十一    日
                                       書記官  王  佩  湘
附錄本案論罪科刑法條：
刑法第三百二十條第一項：
意圖為自己或第三人不法之所有，而竊取他人之動產者，為竊盜罪，處五年以下有期
徒刑、拘役或五百元以下罰金。


司法院資訊處製作；財團法人民間司法改革基金會備份。
